臺灣臺中地方法院刑事判決　　　　　　　96年度易字第1601號
公　訴　人　臺灣臺中地方法院檢察署檢察官
被　　　告　乙○○
　　　　　　　　　　（另案在臺灣臺中監獄臺中分監執行中）
上列被告因加重竊盜案件，經檢察官提起公訴（96年度偵字第55
36號），本院判決如下：
    主    文
乙○○共同攜帶兇器竊盜，累犯，處有期徒刑柒月，扣案之車窗
破壞器壹支沒收。
    犯罪事實
一、乙○○前於民國92年間，曾因違反毒品危害防制條例案件，
    經本院以92年度簡字第101號判處有期徒刑6月，如易科罰金
    以300元折算1日確定；又於93年間，同因違反毒品危害防制
    條例案件，經本院以93年度訴字第1252號判處有期徒刑8月
    確定，嗣二案經接續執行，於94年6月3日縮短刑期假釋期滿
    執行完畢。詎其仍不知警惕，復與賴文喜（另經臺灣高等法
    院臺中分院以95年度上易字1362號判處有期徒刑10月確定）
    共同基於意圖為自己不法所有之犯意聯絡，於94年12月5日
    10時30分許，在臺中市○○區○○路2段湳子巷9之7號旁，
    推由賴文喜持其所有、客觀上具有危險性，足資為兇器使用
    之車窗破壞器1支，破壞車號不詳之自小客車車窗後，竊取
    車內之現金新臺幣（下同）400元、面額50元之中油油票8張
    等物，而乙○○則在旁等候接應。乙○○、賴文喜嗣於94年
    12月6日凌晨2時15分許，為警在臺中市○○區○○路2段98
    之21巷47號前查獲，並自賴文喜身上起獲前揭車窗破壞器、
    現金及中油油票等物。
二、案經臺灣臺中地方法院檢察署檢察官主動檢舉偵查起訴。
    理    由
一、上開事實，訊據被告乙○○於本院審理中坦承其曾與前揭時
    、地與證人賴文喜同行，證人賴文喜並曾以前述扣案之車窗
    破壞器破壞上開自用小客車而竊得其內現金、中油油票等財
    物之事實不諱，惟仍矢口否認有何共同攜帶兇器竊盜之情事
    ，辯稱：本件是證人賴文喜自己去偷的，其僅在旁邊等，因
    其2人係一起出門，其當然是要等證人賴文喜，所以證人賴
    文喜行竊與其無關云云。惟查，上開犯罪事實，業據被告於
    本院95年度易字第936號竊盜案件（該案判決被告無罪，檢
    察官不服，向臺灣高等法院臺中分院提起上訴，亦經該院以
    95年度上易字1362號駁回上訴確定，下稱前案）審理中坦承
    不諱，核與證人即共犯賴文喜於前案審理中所述如何與被告
    分工實施上開竊盜犯行等經過情節相符，復有上開車窗破壞
    器、現金及中油油票等物扣案可稽，且證人賴文喜亦因此案
    經本院以前案判處有期徒刑10月（該案認定證人賴文喜之犯
    行尚包含其他部分），嗣證人賴文喜不服，向臺灣高等法院
    臺中分院提起上訴，亦經該院以95年度上易字1362號駁回上
    訴確定之事實，亦有上開95年度上易字1362號案件及前案等
    全卷在卷可稽，再參之被告於本院審理中雖否認係與證人賴
    文喜共同犯罪，惟對其確係與證人賴文喜同行，證人賴文喜
    行竊時，其係在旁等候一情認自承不諱等情，堪認被告前揭
    於前案審理中之自白，確與事實相符，應可採信，被告事後
    翻異，核係卸責之詞，應無足採。本案事證明確，被告犯行
    洵堪認定。
二、按所謂兇器，其種類並無限制，凡客觀上足以對人之生命、
    身體、安全構成威脅，具有危險性之兇器為已足，並不以攜
    帶之初有行兇之意圖為必要（最高法院79年度臺上字第5253
    號判例意旨參照）。本件被告、共犯賴文喜為附表所示之竊
    盜犯行時，係推由共犯賴文喜持車窗破壞器為之、被告則在
    旁等候接應，而該扣案之車窗破壞器全長約十餘公分，係金
    屬材質，並有銳利之尖端，可供作兇器使用，客觀上足致他
    人生命、身體、安全發生危害，是核被告所為係犯刑法第32
    1 條第1項第3款之攜帶兇器竊盜罪。被告與賴文喜間有犯意
    聯絡，行為分擔，均為共同正犯。又被告行為後，刑法業於
    94 年1月7日修正，於同年2月2日公佈，於95年7月1日施行
    。修正後刑法第2條第1項明文：「行為後法律有變更者，適
    用行為時之法律。但行為後之法律有利於行為人者，適用最
    有利於行為人之法律。」改採「從舊從輕」主義，係規範行
    為後法律變更所衍生新舊法律比較適用之準據法，以適用最
    有利於行為人之法律為原則。據此，法院裁判時已在新法施
    行之後，雖新舊法之內容有所修正，但對行為人倘無有利或
    不利之情形者（例如僅修正法律用語，新舊法法定仍屬相同
    ），即無適用上開規定為新舊法比較之問題。查，刑法第28
    條原規定：「二人以上共同『實施』犯罪之行為者，皆為共
    同正犯。」亦於上述時間同時修正為：「二人以上共同『實
    行』犯罪之行為者，皆為共同正犯。」將舊法之「實施」修
    正為「實行」。原「實施」之概念，包含陰謀、預備、著手
    及實行等階段之行為，修僅共同實行犯罪行為始成立共同正
    犯。是新法共同正犯之範圍縮小，排除陰謀犯、預備犯之共
    同正犯。新舊法共同正犯之規定固有修正。但對本件被告與
    共犯賴文喜係基於犯意聯絡，共同實行攜帶兇器竊盜犯行而
    言，不論新法、舊法，均構成共同正犯，上述刑法第28條之
    修正內容，對於上訴人等並無「有利或不利」之影響，依前
    述說明，自無適用修正後刑法第2條第1項之規定為比較新舊
    法適用之必要（最高法院95年度台上字第5669號判決理由參
    照），本件爰逕行適用修正後刑法第28條之規定論處（最高
    法院95年11月7日95年度第21次刑事庭會議決議意旨參照）
    。被告前於92年間，曾因違反毒品危害防制條例案件，經本
    院以92年度簡字第101號判處有期徒刑6月，如易科罰金以
    300 元折算1日確定；又於93年間，同因違反毒品危害防制
    條例案件，經本院以93年度訴字第1252號判處有期徒刑8月
    確定，嗣二案經接續執行，於94年6月3日縮短刑期假釋期滿
    執行完畢之事實，有臺灣高等法院被告前案紀錄表等可查，
    其受有期徒刑執行完畢後，於5年以內再故意犯本件有期徒
    刑以上之罪，不論依修正前、後之刑法規定，均為累犯，應
    逕依修正後刑法第47條第1項規定（上開最高法院刑事庭會
    議決議意旨參照），遞加重其刑。爰審酌被告正值青壯，不
    思循正當途徑獲取財富，竟藉以攜帶兇器破壞他人車輛車窗
    ，而竊取車內財物獲利之心態可議，且犯罪後反覆翻異供詞
    ，態度不佳，惟念其曾於前案審理中坦承犯行，可見其良心
    未泯，及其行竊之手段、破壞車窗而行竊車內財物所生之損
    害及其所得，併審酌共犯賴文喜另經判處有期徒刑10月確定
    等一切情狀，量處如主文所示之刑。扣案之車窗破壞器1支
    ，係共犯賴文喜所有、供其與被告共犯本案所用之物，業經
    共犯賴文喜於前案及上開95年度上易字1362號案件供認甚詳
    ，應依刑法第38條第1項第2款予以宣告沒收（沒收係屬執行
    事項，不生新舊法比較之問題，最高法院24年上字第5292號
    判例可資依循）。至另扣案之自被告身上起出之手電筒、車
    窗破壞器、一字起子、美工刀各1支、手套1雙等物，或係被
    告預備於94年12月6日在臺中市○○區○○路81號前行竊所
    用之物，或係被告日常生活所用之物，業經被告於前案陳明
    甚詳，連同另扣案之自共犯賴文喜身上所起出之中油折價券
    5張，均核與本案無關，核與沒收之要件不合，爰不併予宣
    告沒收。而扣案之現金400元、面額50元之中油油票8張等贓
    物，雖係被告與共犯賴文喜所共同竊得，然係屬被害人所有
    之物，僅被害人尚未能查明，是應待查悉被害人後，逕依刑
    事訴訟法第142條第1項之規定發還，併此敘明。
三、末查，被告於前述攜帶兇器竊盜行為前，雖另於94年9月1日
    ，在其住處竊取其弟之身分證等物，再持以向臺灣大哥大公
    司冒名申辦手機4支予以變賣，而牽連犯竊盜罪、行使偽造
    私文書、詐欺取財及詐欺得利罪，為本院於95年8月16日以9
    5 年訴字第1391號判處有期徒刑10月，並於95年10月17日確
    定，被告現在監執行之事實，有本院95年7月16日訊問筆錄
    、臺灣高等法院被告前案紀錄表等在卷可稽。惟經核上開竊
    盜、行使偽造私文書、詐欺取財及詐欺得利罪之犯罪事實經
    過，其所為竊盜之對像、手法、目的及贓物之處分方式，均
    核與本件不相一致，併所為時間、地點亦均不同等情觀之，
    顯見被告本件所為，係其與共犯賴文喜臨時共同起意所竊是
    本件被告之攜帶兇器竊盜行為，即與前開案件之竊盜行為間
    ，無連續犯之裁判上一罪關係，亦即為前開案件之確定判決
    效力所不及，本院自仍應對之為有罪之實體判決，附此指明
    。
據上論斷，應依刑事訴訟法第299條第1項前段，刑法第28條、第
321條第1項第3款、第47條第1項、第38條第1項第2款，判決如主
文。
本案經檢察官甲○○到庭執行職務。
中　　華　　民　　國　　96　　年　　6 　　月　　1 　　日
                  刑事第14庭    審判長法  官  陳  葳
                                      法  官  劉逸成
                                      法  官  林世民
上正本證明與原本無異。
如不服本判決，應於送達後10日內向本院提出上訴狀（須附繕本
），上訴於臺灣高等法院臺中分院。
                                      書記官  紀俊源
中　　華　　民　　國　　96　　年　　6 　　月　　1 　　日
附錄論罪科刑法條
中華民國刑法第321條
犯竊盜罪而有左列情形之一者，處6月以上、5年以下有期徒刑：
一、於夜間侵入住宅或有人居住之建築物、船艦或隱匿其內而犯
    之者。
二、毀越門扇、牆垣或其他安全設備而犯之者。
三、攜帶兇器而犯之者。
四、結夥三人以上而犯之者。
五、乘火災、水災或其他災害之際而犯之者。
六、在車站或埠頭而犯之者。
前項之未遂犯罰之。
